臺灣苗栗地方法院刑事判決　　　　　　　 93年度易字第682號
公　訴　人　臺灣苗栗地方法院檢察署檢察官
被　　　告　甲○○
　　　　　　　　　　　樓
上列被告因違反毒品危害防制條例案件，經檢察官提起公訴（臺
灣苗栗地方法院檢察署93年度毒偵字第1191號）及移送併案審理
（臺灣新竹地方法院檢察署94年度毒偵字第323 號、第947 號）
，本院依簡式審判程序，判決如下：
    主  文
甲○○連續施用第二級毒品，處有期徒刑拾月。
扣案之第二級毒品安非他命（分別淨重拾參點參玖公克、壹小瓶
含瓶重肆公克、貳包含袋重參公克）沒收銷燬之；吸食器貳組及
塑膠盒1 個均沒收。
    事  實
一、甲○○前因施用毒品案件，經送觀察、勒戒後，認有繼續施
    用毒品傾向，經送強制戒治，於民國92年9 月16日執行完畢
    而釋放，並經臺灣新竹地方法院檢察署檢察官於92年9 月15
    日，以92年度戒毒偵字第50號為不起訴處分確定。
二、詎其仍不知悔改，自上開強制戒治執行完畢後之5 年內，又
    基於施用第2 級毒品安非他命之概括犯意，自93年8 月中旬
    某日某時起至94年6 月29日凌晨某時止，連續在苗栗縣竹南
    鎮○○里○○路○段39巷1 號4 樓、新竹縣竹東鎮○○街85
    號4 樓及竹東鎮某停車場等處，以每天1 至2 次之頻率，施
    用第2 級毒品安非他命多次。其間分別於：(一)93年10月8 日
    17時許，在竹南鎮○○里○○路○段39巷1 號4 樓，為警執
    行搜索後而查獲，並扣得其所有之安非他命（實際淨重13.
    59公克，取0.20公克供鑑驗用罄，餘13.39 公克）、吸食器
    1 組及裝填毒品使用之塑膠盒1 個。(二)94年1 月23日23時20
    分許，在竹東鎮○○街85號4 樓，為警執行搜索後而查獲，
    並扣得其所有之安非他命1 小瓶（含瓶重4 公克）、安非他
    命1 小包（含袋重0.5 公克）及吸食器1 組。(三)94年2 月4
    日23時40分許，在竹東鎮○○路上之「愛的美汽車旅館」，
　  經警臨檢並在甲○○所駕駛之車牌號碼JV─3488號自小客車
    上扣得安非他命1 包（含袋重2.5 公克）。(四)94年6 月30日
　   經本院採其尿液送驗結果，呈安非他命陽性反應。
三、案經苗栗縣警察局頭份分局移送臺灣苗栗地方法院檢察署檢
    察官偵查起訴及新竹縣警察局、新竹市警察局第一分局報請
    臺灣新竹地方法院檢察署移送併案審理。
    理  由
一、訊據被告甲○○對於上揭連續施用第2 級毒品安非他命之事
    實坦承不諱，且被告於93年10月9 日、94年1 月24日、94年
    2 月5 日、94年6 月30日所採集之尿液送鑑結果，發現均確
    有甲基安非他命陽性反應乙節，此有苗栗縣衛生局煙毒尿液
    檢驗成績書、台灣檢驗科技股份有限公司濫用藥物尿液檢驗
    報告、台灣尖端先進生技醫藥股份有限公司濫用藥物檢驗報
    告、大千綜合醫院檢驗報告各1 紙在卷可稽；且扣案之白色
    結晶經鑑驗結果，係安非他命乙節，亦有內政部警政署刑事
    警察局鑑驗通知書及毒品初步鑑驗報告單在卷可按，並有安
    非他命「於93年10月8 日扣得之安非他命，實際淨重13.59
    公克，取0.20公克供鑑驗用罄，餘13.39 公克；於94年1 月
    23 日 扣得之安非他命1 小瓶（含瓶重4 公克）及1 小包（
    含袋重0.5 公克）；於94年2 月4 日扣得之安非他命1 包（
    含袋重2.5 公克）」、吸食器2 組、裝填毒品使用之塑膠盒
    1 個等扣案可證。次查被告前因施用毒品案件，經送觀察、
    勒戒及強制戒治等情，有臺灣苗栗地方法院檢察署刑案資料
    查註紀錄表、臺灣高等法院被告前案紀錄表等附卷可按。由
    上述各節相互佐證，被告自白施用第2 級毒品，核與事實相
    符，自堪採信。是本件事證已臻明確，被告5 年內再犯施用
    毒品犯行洵堪認定。
二、查安非他命為毒品危害防制條例第2 條第2 項第2 款所定之
    第2 級毒品。核被告連續施用第2 級毒品安非他命多次，所
    為係違反毒品危害防制條例第10條第2 項之施用第2 級毒品
    罪。其施用毒品前後非法持有毒品之低度行為，應為施用之
    高度行為所吸收，不另論罪。被告先後多次施用第2 級毒品
    安非他命，時間緊接，方法相同，觸犯構成要件相同之罪，
    顯係基於概括犯意為之，為連續犯，應依刑法第56條之規定
    ，以1 罪論，並加重其刑。爰審酌被告非法施用第2 級毒品
    安非他命，對個人身心戕害甚鉅，經送觀察、勒戒及強制戒
    治，又於上述強制戒治執行完畢後之5 年內再犯本件施用毒
    品犯行，顯未因前所受之觀察、勒戒及強制戒治處分而決心
    改過，非以隔離方式恐無法收矯正之效，惟念其於本院審理
    時尚能坦承犯行及其本件施用毒品行為之情節尚輕等一切情
    狀，並參酌公訴人之具體求刑，量處如主文第1 項所示之刑
    。
三、上述扣案之安非他命，為毒品，應依毒品危害防制條例第18
    條第1 項前段規定宣告沒收並銷燬之。至扣案之吸食器2 組
    、裝填毒品使用之塑膠盒1 個，係被告所有，且供犯罪所用
    之物乙節，業據被告陳明在卷，爰依刑法第38條第1 項第2
    款之規定併予宣告沒收。
四、臺灣新竹地方法院檢察署檢察官，就被告於94年1 月23日及
    94年2 月5 日12時55分許採尿時往前回溯96小時內之某時施
    用第2 級毒品安非他命之犯行，以該署94年度毒偵字第323
    號、第947 號移送本院併案審理，另被告於本院審理中自承
    自94年2 月4 日被查獲後之某時起至94年6 月29日凌晨某時
    許施用第2 級毒品安非他命等乙節，因檢察官移送併辦部分
    及被告於本院審理中另自承施用第2 級毒品安非他之部分，
    與起訴被告連續施用第2 級毒品部分，有連續犯之裁判上一
    罪關係，已如上述，自為起訴效力所及，本院自應一併予以
    審理，附此敘明。
據上論斷，應依刑事訴訟法第273 條之1 第1 項、第299 條第1
項前段，毒品危害防制條例第10條第2 項、第18條第1 項前段，
刑法第11條、第56條、第38條第1 項第2 款，判決如主文。
本案經檢察官郭靜文到庭執行職務。
中　　華　　民　　國　　94　　年　　8 　　月　　24　　日
                  刑事第二庭    法　官　林燦都
以上正本證明與原本無異。
如不服本判決，應於送達後10日內向本院提出上訴狀（須附繕本
），上訴於臺灣高等法院臺中分院。
                                書記官　陳建分
中　　華　　民　　國　　94　　年　　8 　　月　　24　　日
附錄論罪科刑法條
毒品危害防制條例第10條第2項
施用第二級毒品者，處三年以下有期徒刑。
